【裁判字號】    95,上易,836
【裁判日期】    950613
【裁判案由】    恐嚇等
【裁判全文】
臺灣高等法院刑事判決                  95年度上易字第836號
上  訴  人
即  被  告  Ｒ○○
            卯○○
            寅○○
            Ｌ○○
            Ｏ○○
上列上訴人等因恐嚇取財等案件，不服台灣板橋地方法院93年度
易字第1308號，中華民國95年1月31日第一審判決（起訴案號：
台灣板橋地方法院檢察署93年度偵字第7422號、第11510號；併
辦案號：同署94年度偵字第13823號）提起上訴，本院判決如下
：
    主  文
原判決關於Ｏ○○部分撤銷。
Ｏ○○共同連續意圖為自己不法之所有，以恐嚇使人將本人之物
交付，處有期徒刑壹年。扣案如附表三編號1至12所示之物，未
扣案如附表一編號1、3、5至7所示之存摺，均沒收。
其他上訴駁回。
    事  實
一、Ｒ○○於民國87年間，因違反麻醉藥品管理處罰條例，經台
    灣板橋地方法院判處有期徒刑4月，於87年6月11日執行完畢
    。卯○○於87年間，因賭博案件，經同院判處有期徒刑2 月
    ，於88年4月8日執行完畢。寅○○於88年間，因賭博案件，
    經同院判處有期徒刑5月，於88年10月11日執行完畢。Ｌ○
    ○於92年間，因恐嚇取財案件，經同院判處有期徒刑5月，
    於92年6月23日執行完畢。Ｏ○○於91年間，因竊盜案件，
    經本院判處有期徒刑8月，尚未執行時（嗣於93年12月5日執
    行完畢），均不知悔改。
二、Ｒ○○、卯○○、寅○○、Ｌ○○、Ｏ○○與Ｐ○○（原審
    通緝中）、Ｍ○○、張春重、黃鴻銘、蕭良能、劉政亭（以
    上5人另經原審法院判處有期徒刑8月、8月、8月、8月、1年
    確定）基於共同及概括之犯意，意圖為自己不法之所有，以
    「擄鴿勒贖」之方式牟利。於93年3月間，由卯○○承租臺
    北縣新莊市○○路252之2號處所，作為藏放竊得賽鴿之場所
    ；Ｒ○○提供其所有如附表一編號1所示之金融機構帳戶存
    摺、金融卡予Ｐ○○；周哲宇、何健彬及地○○（案經原審
    判處有期徒刑4月及另案審理中）等人，以幫助之犯意，提
    供附表一編號2至10所示之金融機構帳戶存摺、金融卡交給
    Ｐ○○，均作為勒索鴿主匯款使用。Ｐ○○指示張春重勘查
    鴿子飛行路線及林口山區地形；Ｌ○○搬運架設捕鴿網所用
    之竹子；張春重、卯○○、Ｏ○○至台北縣林口山區架設捕
    鴿網；卯○○、Ｏ○○、黃鴻銘觀察有無網到鴿子，並加以
    捕抓；Ｒ○○、劉政亭、張春重、黃鴻銘、蕭良能把風；Ｍ
    ○○、寅○○、黃鴻銘開車接送人員上下山及載運鴿子。連
    續捕抓竊取飛經該處之賽鴿，各被害人及竊取時間、地點、
    數量，詳如附表二所示。Ｍ○○抄寫抓到賽鴿腳環上之編號
    及鴿主之行動電話，由Ｍ○○、卯○○、寅○○、Ｌ○○、
    蕭良能等與被害人聯繫，要求匯款一定之金額至前開帳戶，
    否則將無法取回賽鴿，以此加害他人財產之事連續恐嚇，致
    使被害人等人心生畏懼，匯款至上開帳戶，其匯款之金額、
    時間及帳戶詳如附表二所示。寅○○、Ｌ○○、蕭良能等人
    至金融機構提款。若鴿主依指示匯款則將竊得之賽鴿釋放，
    如鴿主未匯款者，則將賽鴿腳環號邊剪掉，使該賽鴿無法參
    加比賽，所得之款項由Ｐ○○，依每人工作之情形給予報酬
    。嗣於93年4月13日，在台北縣新莊市○○路252之2號為警
    查獲，並扣得如附表三編號1至10、12所示Ｐ○○及寅○○
    所有，供犯本案犯罪所用之物。Ｌ○○帶同警方前往捕鴿地
    點查獲如附表三編號11所示Ｐ○○所有，供捕鴿所用之網子
    1個（扣案如附表三編號13至42所示之物與本案無涉，扣案
    附表三編號60、61之物，非Ｐ○○所有之物；扣案如附表三
    編號43至59所示之鴿子，業已發還被害人）。
二、案經臺北縣政府警察局移請臺灣板橋地方法院檢察署檢察官
    偵查起訴。
    理  由
一、本件被告所犯為死刑、無期徒刑、最輕本刑為3年以上有期
    徒刑以外之罪，於審判期日就被訴事實為有罪之陳述，經聽
    取被告及檢察官之意見後，裁定進行簡式審判程序，合先敘
    明。
二、上揭犯罪事實，業據被告Ｒ○○、卯○○、寅○○、Ｌ○○
    、Ｏ○○於本院審理中坦承不諱。核與在逃共犯Ｐ○○於警
    詢、偵查時供述，已判決確定之共犯周哲宇、何健彬、Ｍ○
    ○、張春重、黃鴻銘、蕭良能於原審審理中及共犯劉政亭於
    警詢時所供承之情節相符。另有如附表二所示被害人林仕全
    等人及證人Ｑ○○、丁○○、宇○○、林己妹於警訊時指述
    鴿子遭竊及遭人以電話恐嚇取財，依指示匯款至前開帳戶等
    情綦詳（被害人林仕全等人及證人Ｑ○○等人筆錄詳如附表
    五所示）。並有被害人所提出之國內匯款執據、贓物認領保
    管單及照片等附卷可參（卷宗及頁數詳如附表五所示）。此
    外，有如附表三編號1至12所示Ｐ○○及寅○○所有供犯罪
    所用之物及編號43至59之被害人之鴿子（業經發還被害人）
    可資佐證。
三、按刑法第28條規定，二人以上共同實施犯罪之行為者，皆為
    正犯。共同正犯係二人以上之人，相互認識他方之行為或互
    相利用他方之行為以完成犯罪之意思，將各共犯作合一之觀
    察，以為共同評價之對象。因之共犯者對其中任何一人或多
    人在合同意思範圍內所為之結果，均應共同負責。本案被告
    Ｒ○○、卯○○、寅○○、Ｌ○○、Ｏ○○與已判決確定及
    逃匿之Ｐ○○、Ｍ○○、張春重、黃鴻銘、蕭良能、劉政亭
    等人，就竊盜及恐嚇取財加以分工：分別勘查鴿子飛行路線
    、林口山區地形，搬運架設捕鴿網所用之竹子、架設捕鴿網
    、觀察有無網到鴿子並加以捕抓、從事把風、開車接送人員
    上下山、載運鴿子，抄寫賽鴿腳環上之編號及鴿主之行動電
    話、撥打電話與被害人聯繫等，或僅參與其中一項或數項，
    既有犯意聯絡及行為分擔，彼此分工協力，且參與構成要件
    行為之實行，相互補充完成犯罪，應屬共同正犯。本案事證
    明確，被告等人犯行，均堪認定，應予依法論科。
四、核被告Ｒ○○、卯○○、寅○○、Ｌ○○、Ｏ○○所為，其
    中被害人有匯款者（如附表二編號1至10、12、14至19、21
    、26、29、30、33至58），係犯刑法第346條第1項之恐嚇取
    財既遂罪，被害人未匯款者（如附表二編號11、13、20、22
    至25、27、28、31、32），係犯同法第346條第3項、第1項
    之恐嚇取財未遂罪；另犯同法第321條第1項第4款之結夥三
    人以上加重竊盜罪。被告Ｒ○○、卯○○、寅○○、Ｌ○○
    、Ｏ○○與已判決確定之劉政亭、Ｍ○○、張春重、蕭良能
    及在逃之Ｐ○○間，有犯意之聯絡及行為之分擔，皆為共同
    正犯。又被告等先後多次恐嚇取財既遂及未遂、結夥三人以
    上竊盜行為，時間緊接，方法相同，且犯構成要件相同之罪
    名，顯係基於概括之犯意反覆為之，應依刑法第56條連續犯
    之規定，分別各論以恐嚇取財既遂罪及結夥三人以上竊盜罪
    ，並加重其刑。被告等竊盜之目的在於恐嚇取財，所犯恐嚇
    取財罪及結夥三人以上竊盜罪間，有方法與結果之牽連關係
    ，應從較重之恐嚇取財罪處斷。公訴人對被告等如附表二編
    號15至19及33至58部分之犯行，雖漏未起訴，但與已起訴之
    論罪部分，有連續犯及牽連犯之裁判上一罪關係，為起訴效
    力所及，法院自應併予審判。公訴人就被告恐嚇取財之被害
    人匯款之金額，如附表二編號3、6部分，有所誤認，此可由
    法院依職權逕予認定更正。被告卯○○、寅○○、Ｌ○○三
    人，有如事實欄所載之論罪科刑執行情形，有本院被告前案
    紀錄表在卷可按，渠等受有期徒刑執行完畢後，5年以內再
    犯本件有期徒刑之罪，應論以累犯，並遞予加重其刑。
五、原審對被告卯○○、寅○○、Ｌ○○、Ｒ○○部分，基此認
    定，援引項刑法第28條、第56條、第321條第1項第4款、第3
    46條第1項、第55條、第38條第1項第2款，罰金罰鍰提高標
    準條例第1條前段等規定。審酌被告Ｒ○○、卯○○、寅○
    ○、Ｌ○○等犯罪手段、次數、所得款項、所生危害、參與
    之程度及犯後均坦承犯行態度良好，尚見悔意，並渠等犯罪
    之動機、目的及智識程度等一切情狀，對卯○○量處有期徒
    刑10月，寅○○、Ｌ○○量處有期徒刑9月、Ｒ○○量處有
    期徒刑8月。又說明扣案如附表三編號1至12所示之物品，係
    共犯Ｐ○○及寅○○所有，供本案犯罪所用之物，應依法宣
    告沒收。附表一編號1、3、5至7所示之帳戶存摺，為共犯Ｐ
    ○○所有，供本案犯罪所用之物，雖未扣案，但無證據顯示
    業已滅失，一併宣告沒收。附表三編號15、16、20、22、23
    、30、32、35、36、39所示之存摺、金融卡、信用卡等物，
    雖係共犯Ｐ○○、張春重、周哲宇、何健彬、被告卯○○、
    Ｒ○○所有之物，惟無任何被害人之匯款紀錄；編號13、17
    、19、24、25、28、29、31、33、34、37、38、40、41之行
    動電話手機，為共犯及被告張春重、寅○○、周哲宇、Ｍ○
    ○、Ｌ○○、蕭良能、黃鴻銘、何健彬、Ｐ○○、Ｏ○○所
    有，惟無證據為本案犯罪所用之物。如附表三編號14、18、
    21、42所示之現金，共犯張春重、Ｍ○○供稱均非恐嚇取財
    所得之物，並無證據為犯罪所得之物。如附表三編號26、27
    所示之監視器及監視螢幕器，被告卯○○稱為其所有，但未
    供犯罪所用之物，係因先前檳榔攤被竊始安裝。而附表三編
    號60所示吳珮婷之存摺及金融卡，雖有附表二編號19、33至
    48所示之被害人匯款情形，惟吳珮婷陳稱係於93年1、2月間
    發現遺失，無證據係共犯及被告所有之物。附表三編號61所
    示蘇裕隆之存摺及金融卡，亦有附表二編號49至58所示之被
    害人匯款情形，惟蘇裕隆是否有涉及本案犯罪事實，無證據
    顯示為被告及共犯所有之物，均不得宣告沒收。扣案如附表
    三編號61所示之蘇裕隆郵局存摺，雖有如附表六所示之人，
    匯款至蘇裕隆之帳戶，惟部分經警察依匯款單據資料上所留
    之電話通知到警局說明，未到案陳述；部分因匯款單內未留
    任何電話及通訊地址而無法查證，不能證明附表六所示之人
    有鴿子遭竊或遭人以電話恐嚇取財之情形，此部分均不能認
    定被告竊盜及恐嚇取財之犯行。經核其認事用法，均無不合
    ，量刑也很妥適。被告卯○○、寅○○、Ｌ○○、Ｒ○○上
    訴意旨，認原判決量刑過重，請求改判有期徒刑3、4個月。
    惟查被告所犯之罪，法定本刑最輕為6月以上有期徒刑，其
    等或屬累犯，或另有其他案件判處徒刑，原審已從輕量刑，
    上訴核無理由，此部分上訴應予駁回。至被告Ｏ○○部分，
    原審為有罪科刑之判決，固非無見。惟查被告可保持緘默，
    無須違背自己之意思而為陳述，此為法律賦予之權利，被告
    並無自白之義務。本件Ｏ○○犯罪情節與其他已判決被告、
    共犯相似，又非累犯，僅因防衛自己，未能自白犯行，原審
    即量刑有期徒刑1年10月，與其餘被告比較（累犯者，有期
    徒刑9月、10月，非累犯者，有期徒刑8月，四人並獲緩刑）
    ，刑度超過一倍以上，顯然違反比例原則，而難以昭折服。
    被告Ｏ○○上訴意旨，認原審量刑過重，有失平衡，尚非全
    無理由，應由本院將原判決關於Ｏ○○部分撤銷改判，爰審
    酌被告Ｏ○○之素行、犯罪情節、偵查原審一再否認犯行之
    態度、上訢本院已認罪，終有悔悟之心，同時審酌各共犯判
    決之刑度及其他一切情狀，乃量處有期徒刑1年，以示懲儆
    。扣案如附表三編號1至12所示之物品，係共犯Ｐ○○、寅
    ○○所有，供犯罪所用之物，應依刑法第38條第1項第2款之
    規定宣告沒收。附表一編號1、3、5至7所示之帳戶存摺，為
    共犯Ｐ○○所有，供犯罪所用之物，雖未扣案，但無證據顯
    示業已滅失，爰一併宣告沒收。
六、據上論斷，應依刑事訴訟法第368條、第369條第1項前段、
    第364條、第299條第1項前段，刑法第28條、第56條、第321
    條第1項第4款、第346條第1項、第55條、第38條第1項第2款
    ，罰金罰鍰提高標準條例第1條前段，判決如主文。
本案經檢察官郭啟東到庭執行職務。
中    華    民    國    95    年    6     月    13    日
                  臺灣高等法院刑事第十六庭
                              審判長法  官  葉騰瑞
                                    法  官  黃俊明
                                    法  官  趙功恆
以上正本證明與原本無異。
不得上訴。
                                    書記官  孫佩琳
中    華    民    國    95    年    6     月    13    日
附錄本案論罪科刑法條全文：
刑法第346條第1項第3項
意圖為自己或第3人不法之所有，以恐嚇使人將本人或第3人之物
交付者，處六月以上五年以下有期徒刑，得併科1000元以下罰金
。
前二項之未遂犯罰之。
刑法第321條
犯竊盜罪而有左列情形之一者，處六月以上、五年以下有期徒刑
：
一  於夜間侵入住宅或有人居住之建築物、船艦或隱匿其內而犯
之者。
二  毀越門扇、牆垣或其他安全設備而犯之者。
三  攜帶兇器而犯之者。
四  結夥三人以上而犯之者。
五  乘火災、水災或其他災害之際而犯之者。
六  在車站或埠頭而犯之者。
前項之未遂犯罰之。
附表一：被害人匯款之帳戶
┌──┬───┬─────────┬──────────┐
│編號│戶  名│  金  融  機  構  │     帳     號      │
├──┼───┼─────────┼──────────┤
│ 1  │Ｒ○○│中國信託商業銀行（│000000000000號（此帳│
│    │      │下稱中國信託銀行）│戶未經扣案）        │
│    │      │重陽分行          │                    │
├──┼───┼─────────┼──────────┤
│ 2  │周哲宇│台新國際商業銀行（│0000-00-0000000-0 號│
│    │      │下稱台新銀行）新莊│（即附表三編號10- │
│    │      │分行              │）                  │
│    │      │                  │                    │
├──┼───┼─────────┼──────────┤
│ 3  │同上  │遠東國際商業銀行（│00000000000000號（此│
│    │      │下稱遠東銀行）台北│帳戶未經扣案，僅扣得│
│    │      │新莊分行          │此帳戶之金融卡，即附│
│    │      │                  │表三編號10-）     │
├──┼───┼─────────┼──────────┤
│ 4  │何健彬│合作金庫銀行（下稱│0000000000000號     │
│    │      │合作金庫）北三重分│（即附表三編號9 ）  │
│    │      │行                │                    │
├──┼───┼─────────┼──────────┤
│ 5  │同上  │誠泰商業銀行（下稱│000000000000號（此帳│
│    │      │誠泰銀行）北三重分│戶未經扣案）        │
│    │      │行                │                    │
├──┼───┼─────────┼──────────┤
│ 6  │地○○│誠泰銀行北三重分行│000000000000號（此帳│
│    │      │                  │戶未經扣案，僅扣得此│
│    │      │                  │帳戶之金融卡，即附表│
│    │      │                  │三編號1）           │
├──┼───┼─────────┼──────────┤
│ 7  │同上  │彰化商業銀行      │00000000000-0 號（此│
│    │      │                  │帳戶未經扣案）      │
├──┼───┼─────────┼──────────┤
│ 8  │同上  │陽信商業銀行（下稱│0000-000000-0 號    │
│    │      │陽信銀行）三重分行│（即附表三編號2-）│
│    │      │                  │                    │
├──┼───┼─────────┼──────────┤
│ 9  │同上  │玉山商業銀行（下稱│0000000000000號     │
│    │      │玉山銀行）三重分行│（即附表三編號2-）│
│    │      │                  │                    │
├──┼───┼─────────┼──────────┤
│ 10 │同上  │台北國際商業銀行（│000-00-00000-0-00號 │
│    │      │下稱台北國際商銀）│（即附表三編號2-）│
│    │      │北三重分行        │                    │
├──┼───┼─────────┼──────────┤
│ 11 │吳珮婷│郵政存簿儲金簿新莊│局號：000000-0      │
│    │      │13支郵局          │帳號：000000-0      │
│    │      │                  │（即附表三編號60）  │
├──┼───┼─────────┼──────────┤
│ 12 │蘇裕隆│郵政存簿儲金五股郵│局號：000000-0      │
│    │      │局                │帳號：000000-0      │
│    │      │                  │（即附表三編號61）  │
└──┴───┴─────────┴──────────┘
附表二：被害人鴿子失竊及匯款情形
┌──┬───┬──────┬──────┬──────┐
│編號│被害人│失竊時間、地│ 匯 款 情 形│被害人匯入之│
│    │      │點及鴿子數量│ 及 金 額   │銀行帳戶    │
├──┼───┼──────┼──────┼──────┤
│ 1  │辰○○│93年3 月9 日│93年3 月9 日│Ｒ○○中國信│
│    │      │8 時許在台灣│匯款3650元  │託銀行重陽分│
│    │      │北部淡水地區│            │行帳戶      │
│    │      │做飛行訓練時│            │            │
│    │      │2 隻鴿子遭竊│            │            │
├──┼───┼──────┼──────┼──────┤
│ 2  │午○○│93年3 月11日│93年3 月11日│同上        │
│    │      │8 時許在台灣│匯款1850元至│            │
│    │      │北部淡水地區│            │            │
│    │      │做飛行訓練時│            │            │
│    │      │1隻鴿子遭竊 │            │            │
├──┼───┼──────┼──────┼──────┤
│ 3  │乙○○│93年3 月16日│93年3 月16日│地○○玉山銀│
│    │      │6 時許在台灣│匯款2158元（│行三重分行帳│
│    │      │北部富貴角地│公訴人誤載為│戶          │
│    │      │區做飛行訓練│2150元）    │            │
│    │      │時1 隻鴿子遭│            │            │
│    │      │竊          │            │            │
├──┼───┼──────┼──────┼──────┤
│ 4  │Ｇ○○│93年3 月16日│93年3 月16日│同上        │
│    │      │6 時30分許在│匯款2269元  │            │
│    │      │台灣基隆外海│            │            │
│    │      │做飛行訓練時│            │            │
│    │      │1 隻鴿子遭竊│            │            │
│    │      ├──────┼──────┼──────┤
│    │      │93年4 月5 日│93年4 月5 日│地○○台北國│
│    │      │6 時30分許在│匯款2209元  │際商銀北三重│
│    │      │台灣基隆外海│            │分行帳戶    │
│    │      │做飛行訓練時│            │            │
│    │      │1 隻鴿子遭竊│            │            │
├──┼───┼──────┼──────┼──────┤
│ 5  │Ｋ○○│93年3 月11日│93年3 月11日│Ｒ○○中國信│
│    │      │6 時30分許在│匯款1848元  │託銀行重陽分│
│    │      │台灣北部富貴│            │行帳戶      │
│    │      │角地區做飛行│            │            │
│    │      │訓練時1 隻鴿│            │            │
│    │      │子遭竊      │            │            │
│    │      ├──────┼──────┼──────┤
│    │      │93年3 月17日│93年3 月17日│何健彬合作金│
│    │      │6 時30分許在│匯款4026元  │庫北三重分行│
│    │      │基隆外海地區│            │帳戶        │
│    │      │做飛行訓練時│            │            │
│    │      │2 隻鴿子遭竊│            │            │
├──┼───┼──────┼──────┼──────┤
│ 6  │丑○○│93年3 月16日│93年3 月16日│地○○彰化銀│
│    │      │8 時許在台灣│匯款2043元（│行帳戶      │
│    │      │北部金山地區│公訴人誤載為│            │
│    │      │做飛行訓練時│2443元）    │            │
│    │      │1隻鴿子遭竊 │            │            │
│    │      ├──────┼──────┼──────┤
│    │      │93年3 月17日│93年3 月17日│何健彬合作金│
│    │      │7 時30分許在│12：56：54匯│庫北三重分行│
│    │      │台灣北部金山│款1856元至何│帳戶        │
│    │      │地區做飛行訓│            │            │
│    │      │練時1 隻鴿子│            │            │
│    │      │遭竊        │            │            │
├──┼───┼──────┼──────┼──────┤
│ 7  │Ｎ○○│93年3 月17日│93年3 月17日│同上        │
│    │      │6 時30分許在│匯款2041元  │            │
│    │      │台灣基隆地區│            │            │
│    │      │做飛行訓練時│            │            │
│    │      │1 隻鴿子遭竊│            │            │
├──┼───┼──────┼──────┼──────┤
│ 8  │Ｖ○○│93年3 月17日│93年3 月17日│同上        │
│    │      │6 時30分許在│13時許匯款20│            │
│    │      │台灣北部出海│15元        │            │
│    │      │15公里地區做│            │            │
│    │      │飛行訓練時1 │            │            │
│    │      │隻鴿子遭竊  │            │            │
├──┼───┼──────┼──────┼──────┤
│ 9  │賴添富│93年3 月17日│93年3 月17日│地○○陽信銀│
│    │      │6 時30分許在│匯款2345元  │行三重分行帳│
│    │      │台灣北部基隆│            │戶          │
│    │      │地區做飛行訓│            │            │
│    │      │練時1 隻鴿子│            │            │
│    │      │遭竊        │            │            │
├──┼───┼──────┼──────┼──────┤
│ 10 │陳榮森│93年3 月29日│93年3 月29日│何健彬誠泰銀│
│    │      │6 時30分許在│匯款4050元  │行北三重分行│
│    │      │台灣北部出海│            │帳戶        │
│    │      │70公里地區做│            │            │
│    │      │飛行訓練時2 │            │            │
│    │      │隻鴿子遭竊  │            │            │
├──┼───┼──────┼──────┼──────┤
│ 11 │Ｃ○○│93年4 月10日│無          │            │
│    │      │6 時30分許，│            │            │
│    │      │其遭竊地點不│            │            │
│    │      │詳，1 隻鴿子│            │            │
│    │      │遭竊        │            │            │
├──┼───┼──────┼──────┼──────┤
│ 12 │Ｊ○○│93年4 月11日│93年4 月12日│周哲宇遠東銀│
│    │      │8 時許在台北│匯款3033元  │行台北新莊分│
│    │      │縣北海岸石門│            │行帳戶      │
│    │      │地區做飛行訓│            │            │
│    │      │練時1 隻鴿子│            │            │
│    │      │遭竊        │            │            │
├──┼───┼──────┼──────┼──────┤
│ 13 │Ｉ○○│93年4 月11日│無          │            │
│    │      │10時許在桃園│            │            │
│    │      │縣永安漁港做│            │            │
│    │      │飛行訓練時1 │            │            │
│    │      │隻鴿子遭竊  │            │            │
├──┼───┼──────┼──────┼──────┤
│ 14 │Ｆ○○│93年4 月12日│93年4 月12日│周哲宇遠東銀│
│    │      │8 時許在台北│11：36匯款30│行台北新莊分│
│    │      │縣淡水鎮三芝│94元        │行          │
│    │      │鄉做飛行訓練│            │            │
│    │      │時1 隻鴿子遭│            │            │
│    │      │竊          │            │            │
├──┼───┼──────┼──────┼──────┤
│ 15 │壬○○│93年3 月17日│匯款2006元  │地○○玉山銀│
│    │（未經│7 時許在宜蘭│            │行三重分行帳│
│    │公訴人│地區做飛行訓│            │戶          │
│    │起訴、│練時1 隻鴿子│            │            │
│    │併辦）│遭竊        │            │            │
├──┼───┼──────┼──────┼──────┤
│ 16 │辛○○│93年4 月10日│93年4 月12日│地○○誠泰銀│
│    │（未經│6 時30分許在│匯款2588元  │行北三重分行│
│    │公訴人│台灣基隆外海│            │帳戶        │
│    │起訴、│做飛行訓練時│            │            │
│    │併辦）│1隻鴿子遭竊 │            │            │
├──┼───┼──────┼──────┼──────┤
│ 17 │吳傳賜│93年3 月17日│93年3 月17日│何健彬合作金│
│    │（未經│6 時許在台灣│匯款4060元  │庫北三重分行│
│    │公訴人│北海岸50公里│            │帳戶        │
│    │起訴、│地區做飛行訓│            │            │
│    │併辦）│練時2 隻鴿子│            │            │
│    │      │遭竊        │            │            │
├──┼───┼──────┼──────┼──────┤
│ 18 │庚○○│93年3 月11日│93年3 月11日│Ｒ○○中國信│
│    │（未經│8 時許在台灣│匯款1818元  │託銀行重陽分│
│    │公訴人│北部八里地區│            │行帳戶      │
│    │起訴、│做飛行訓練時│            │            │
│    │併辦）│1隻鴿子遭竊 │            │            │
├──┼───┼──────┼──────┼──────┤
│ 19 │Ｂ○○│93年3 月11日│93年3 月11日│吳珮婷新莊郵│
│    │（公訴│6 時30分在台│13：30：08匯│局帳戶      │
│    │人已聲│灣北海岸富貴│款2020元    │            │
│    │請併辦│角地區作飛行│            │            │
│    │）    │訓練1 隻鴿子│            │            │
│    │      │遭竊        │            │            │
├──┼───┼──────┼──────┼──────┤
│ 20 │鄭和南│93年4 月10日│無          │            │
│    │（由鄭│6 時30分許在│            │            │
│    │慶章代│金山進行海上│            │            │
│    │做筆錄│飛行訓練時1 │            │            │
│    │）    │隻鴿子遭竊  │            │            │
├──┼───┼──────┼──────┼──────┤
│ 21 │天○○│93年4 月10日│93年4 月12日│周哲宇遠東銀│
│    │      │8 時許在淡水│匯款4046元  │行台北新莊分│
│    │      │漁港進行陸上│            │行帳戶      │
│    │      │飛行訓練時2 │            │            │
│    │      │隻鴿子遭竊  │            │            │
├──┼───┼──────┼──────┼──────┤
│ 22 │劉界雄│93年4 月10日│無          │            │
│    │（由江│6 時30分許在│            │            │
│    │豐霖代│金山進行海上│            │            │
│    │做筆錄│飛行訓練時1 │            │            │
│    │）    │隻鴿子遭竊  │            │            │
├──┼───┼──────┼──────┼──────┤
│ 23 │梁南光│93年4 月11日│無          │            │
│    │（由梁│9 時許在富貴│            │            │
│    │盛賢代│角進行海上訓│            │            │
│    │做筆錄│練時1 隻鴿子│            │            │
│    │）    │遭竊        │            │            │
├──┼───┼──────┼──────┼──────┤
│ 24 │戌○○│93年4 月13日│無          │            │
│    │      │7 時許在八里│            │            │
│    │      │進行陸上飛行│            │            │
│    │      │訓練時4 隻鴿│            │            │
│    │      │子遭竊      │            │            │
├──┼───┼──────┼──────┼──────┤
│ 25 │Ｈ○○│93年4 月10日│無          │            │
│    │      │10時許在金山│            │            │
│    │      │進行陸上飛行│            │            │
│    │      │訓練時1 隻鴿│            │            │
│    │      │子遭竊      │            │            │
├──┼───┼──────┼──────┼──────┤
│ 26 │甲○○│93年4 月10日│匯款2022元、│何健彬合作金│
│    │      │6 時30分許在│2103元      │庫北三重分行│
│    │      │金山進行海上│            │及地○○（公│
│    │      │飛行訓練時2 │            │訴人漏未記載│
│    │      │隻鴿子遭竊  │            │）誠泰銀行北│
│    │      │            │            │三重分行帳戶│
├──┼───┼──────┼──────┼──────┤
│ 27 │宙○○│93年4 月10日│無          │            │
│    │      │6 時30分許在│            │            │
│    │      │金山進行海上│            │            │
│    │      │飛行訓練時1 │            │            │
│    │      │隻鴿子遭竊  │            │            │
├──┼───┼──────┼──────┼──────┤
│ 28 │Ｕ○○│93年4 月10日│無          │            │
│    │      │8 時許在金山│            │            │
│    │      │進行海上飛行│            │            │
│    │      │訓練時1 隻鴿│            │            │
│    │      │子遭竊      │            │            │
├──┼───┼──────┼──────┼──────┤
│ 29 │戊○○│93年4 月12日│93年4 月12日│周哲宇台新銀│
│    │      │9 時40分許在│匯款4050元  │行新莊分行帳│
│    │      │富貴角進行海│            │戶          │
│    │      │上飛行訓練時│            │            │
│    │      │1 隻鴿子遭竊│            │            │
├──┼───┼──────┼──────┼──────┤
│ 30 │未○○│93年4 月12日│匯款3071元  │周哲宇遠東銀│
│    │      │6 時許在台北│            │行台北新莊分│
│    │      │縣富基漁港附│            │行帳戶      │
│    │      │近做飛行訓練│            │            │
│    │      │時1 隻鴿子遭│            │            │
│    │      │竊          │            │            │
├──┼───┼──────┼──────┼──────┤
│ 31 │亥○○│93年4 月12早│無          │            │
│    │      │上在龍洞進行│            │            │
│    │      │陸上飛行訓練│            │            │
│    │      │時1 隻鴿子遭│            │            │
│    │      │竊          │            │            │
├──┼───┼──────┼──────┼──────┤
│ 32 │Ｔ○○│93年4 月13日│無          │            │
│    │      │7 時許在八里│            │            │
│    │      │進行海上飛行│            │            │
│    │      │訓練時7 隻鴿│            │            │
│    │      │子遭竊      │            │            │
├──┼───┼──────┼──────┼──────┤
│ 33 │Ｓ○○│93年3 月11日│93年3 月11日│吳珮婷新莊郵│
│    │（公訴│6 時30分許在│14：17：31匯│局帳戶      │
│    │人已聲│台灣基隆港地│款2025元    │            │
│    │請併案│區做飛行訓練│            │            │
│    │）    │1 隻鴿子遭竊│            │            │
├──┼───┼──────┼──────┼──────┤
│ 34 │癸○○│93年3 月11日│93年3 月11日│同上        │
│    │（公訴│7 時許在北台│13：05：07匯│            │
│    │人已聲│灣石門地區做│款1716元    │            │
│    │請併案│飛行訓練1 隻│            │            │
│    │）    │鴿子遭竊    │            │            │
├──┼───┼──────┼──────┼──────┤
│ 35 │丙○○│93年3 月11日│93年3 月11日│同上        │
│    │（公訴│7 時許在北台│13：08：24匯│            │
│    │人已聲│灣基隆砲台地│款1605元    │            │
│    │請併案│區做飛行訓練│            │            │
│    │）    │1隻鴿子遭竊 │            │            │
├──┼───┼──────┼──────┼──────┤
│ 36 │Ｅ○○│93年3 月11日│93年3 月11日│同上        │
│    │（公訴│7 時許在北台│16：11：32匯│            │
│    │人已聲│灣基隆地區做│款2020元    │            │
│    │請併案│飛行訓練1 隻│            │            │
│    │）    │鴿子遭竊    │            │            │
├──┼───┼──────┼──────┼──────┤
│ 37 │玄○○│93年3 月12日│93年3 月12日│同上        │
│    │（公訴│7 時許在北台│14：59：09匯│            │
│    │人已聲│灣竹圍地區做│款2097元    │            │
│    │請併案│飛行訓練1 隻│            │            │
│    │）    │鴿子遭竊    │            │            │
├──┼───┼──────┼──────┼──────┤
│ 38 │巳○○│93年3 月16日│93年3 月16日│同上        │
│    │（公訴│6 時30分許在│14：37：40匯│            │
│    │人已聲│苗栗縣後龍地│款1545元    │            │
│    │請併案│區做飛行訓練│            │            │
│    │）    │1 隻鴿子遭竊│            │            │
├──┼───┼──────┼──────┼──────┤
│ 39 │Ｄ○○│93年3 月16日│93年3 月16日│同上        │
│    │（公訴│7 時許在北台│15：03：49匯│            │
│    │人已聲│灣八里地區做│款1825元    │            │
│    │請併案│飛行訓練1 隻│            │            │
│    │）    │鴿子遭竊    │            │            │
├──┼───┼──────┼──────┼──────┤
│ 40 │彭德雙│93年3 月18日│93年3 月18日│同上        │
│    │（公訴│7 時許在北台│14：37：27匯│            │
│    │人已聲│灣金山地區做│款1516元    │            │
│    │請併案│飛行訓練1 隻│            │            │
│    │）    │鴿子遭竊    │            │            │
├──┼───┼──────┼──────┼──────┤
│ 41 │卓鄉祥│93年3 月10日│93年3 月10日│同上        │
│    │（公訴│6 時許在北台│14：21：48匯│            │
│    │人已聲│灣石門地區做│款4031元    │            │
│    │請併案│飛行訓練2 隻│            │            │
│    │）    │鴿子遭竊    │            │            │
├──┼───┼──────┼──────┼──────┤
│ 42 │子○○│93年3 月10日│93年3 月10日│同上        │
│    │（公訴│7 時許在基隆│14：58：05匯│            │
│    │人已聲│砲台地區做飛│款1659元    │            │
│    │請併案│行訓練1 隻鴿│            │            │
│    │）    │子遭竊      │            │            │
├──┼───┼──────┼──────┼──────┤
│ 43 │黃○○│93年3 月11日│93年3 月11日│同上        │
│    │（公訴│6 時30分許在│12：23：48匯│            │
│    │人已聲│桃園竹圍海邊│款2275元    │            │
│    │請併案│地區做飛行訓│            │            │
│    │）    │練1 隻鴿子遭│            │            │
│    │      │竊          │            │            │
├──┼───┼──────┼──────┼──────┤
│ 44 │蔡錫揚│93年3 月11日│93年3 月11日│同上        │
│    │（公訴│9 時30分許在│12：58：15匯│            │
│    │人已聲│北台灣富貴角│款1877元    │            │
│    │請併案│地區做飛行訓│            │            │
│    │）    │練1 隻鴿子遭│            │            │
│    │      │竊          │            │            │
├──┼───┼──────┼──────┼──────┤
│ 45 │己○○│93年3 月11日│93年3 月11日│同上        │
│    │（公訴│6 時30分許在│12：57：35匯│            │
│    │人已聲│北台灣石門地│款1633元    │            │
│    │請併案│區做飛行訓練│            │            │
│    │）    │1隻鴿子遭竊 │            │            │
├──┼───┼──────┼──────┼──────┤
│ 46 │申○○│93年3 月11日│93年3 月12日│同上        │
│    │（公訴│6 時30分許在│13：11：39匯│            │
│    │人已聲│基隆砲台地區│款2077元    │            │
│    │請併案│做飛行訓練1 │            │            │
│    │）    │隻鴿子遭竊  │            │            │
├──┼───┼──────┼──────┼──────┤
│ 47 │酉○○│93年3 月18日│93年3 月18日│同上        │
│    │（公訴│6 時許在北台│09：00：30匯│            │
│    │人已聲│灣基隆砲台做│款2019元    │            │
│    │請併案│飛行訓練1 隻│            │            │
│    │）    │鴿子遭竊    │            │            │
├──┼───┼──────┼──────┼──────┤
│ 48 │Ａ○○│93年3 月19日│93年3 月19日│同上        │
│    │（公訴│7 時許在北台│10：26：01匯│            │
│    │人已聲│灣富貴角地區│款1885      │            │
│    │請併案│做飛行訓練1 │            │            │
│    │）    │隻鴿子遭竊  │            │            │
├──┼───┼──────┼──────┼──────┤
│ 49 │葉明彰│93年4 月7 日│93年4 月8 日│蘇裕隆五股郵│
│    │（由陳│於不詳地點做│10：19：39匯│局帳戶      │
│    │雪美去│飛行訓練1 隻│款2067元    │            │
│    │匯款）│鴿子遭竊    │            │            │
│    │（未經│            │            │            │
│    │公訴人│            │            │            │
│    │起訴、│            │            │            │
│    │併辦）│            │            │            │
├──┼───┼──────┼──────┼──────┤
│ 50 │吳壽  │93年4 月6 日│93年4 月7 日│同上        │
│    │（未經│於不詳地點做│12：36：42匯│            │
│    │公訴人│飛行訓練1 隻│款2197元    │            │
│    │起訴、│鴿子遭竊    │            │            │
│    │併辦）│            │            │            │
├──┼───┼──────┼──────┼──────┤
│ 51 │汪連玉│93年4 月7 日│93年4 月7 日│同上        │
│    │子（未│於不詳地點做│12：41：58匯│            │
│    │經公訴│飛行訓練1 隻│款1267元（陳│            │
│    │人起訴│鴿子遭竊    │報書誤載為12│            │
│    │、併辦│            │69）        │            │
│    │）    │            │            │            │
├──┼───┼──────┼──────┼──────┤
│ 52 │吳桂盛│93年4 月7 日│93年4 月8 日│同上        │
│    │（未經│於不詳地點做│09：33：23匯│            │
│    │公訴人│飛行訓練1 隻│款2050元    │            │
│    │起訴、│鴿子遭竊    │            │            │
│    │併辦）│            │            │            │
├──┼───┼──────┼──────┼──────┤
│ 53 │鄭素珍│93年4 月11日│93年4 月12日│同上        │
│    │（未經│於不詳地點做│08：11：26匯│            │
│    │公訴人│飛行訓練2 隻│款5029元    │            │
│    │起訴、│鴿子遭竊    │            │            │
│    │併辦）│            │            │            │
├──┼───┼──────┼──────┼──────┤
│ 54 │林漢銘│93年4 月7 日│93年4 月7 日│同上        │
│    │（未經│於不詳地點做│08：10：02匯│            │
│    │公訴人│飛行訓練1 隻│款1808元    │            │
│    │起訴、│鴿子遭竊    │            │            │
│    │併辦）│            │            │            │
├──┼───┼──────┼──────┼──────┤
│ 55 │翁玉樹│93年4 月6 日│93年4 月7 日│同上        │
│    │（未經│於不詳地點做│08：51：16匯│            │
│    │公訴人│飛行訓練，鴿│款2283元    │            │
│    │起訴、│子數量不詳遭│            │            │
│    │併辦）│竊          │            │            │
├──┼───┼──────┼──────┼──────┤
│ 56 │彭維雄│93年4 月6 日│93年4 月7 日│同上        │
│    │（由其│於不詳地點做│08：19：25匯│            │
│    │妻林己│飛行訓練1 隻│款1800元    │            │
│    │妹匯款│鴿子遭竊    │            │            │
│    │及代做│            │            │            │
│    │筆錄）│            │            │            │
│    │（未經│            │            │            │
│    │公訴人│            │            │            │
│    │起訴、│            │            │            │
│    │併辦）│            │            │            │
├──┼───┼──────┼──────┼──────┤
│ 57 │楊奇珍│93年4 月6 日│93年4 月7 日│同上        │
│    │（未經│於不詳地點做│10：56：03匯│            │
│    │公訴人│飛行訓練1 隻│款2009元    │            │
│    │起訴、│鴿子遭竊    │            │            │
│    │併辦）│            │            │            │
├──┼───┼──────┼──────┼──────┤
│ 58 │李火明│93年4 月6 日│93年4 月7 日│同上        │
│    │（由其│於不詳地點做│08：09：09匯│            │
│    │妻嚴玉│飛行訓練1 隻│款1518元    │            │
│    │葉匯款│鴿子遭竊    │            │            │
│    │）（未│            │            │            │
│    │經公訴│            │            │            │
│    │人起訴│            │            │            │
│    │、併辦│            │            │            │
│    │）    │            │            │            │
└──┴───┴──────┴──────┴──────┘
附表三：扣案物品
┌──┬────┬───────────┬───┬───┐
│編號│物品名稱│    內         容     │數量  │持有人│
│    │        │                      │      │  或  │
│    │        │                      │      │所有人│
├──┼────┼───────────┼───┼───┤
│ 1  │金融卡  │誠泰銀行卡號：        │1 張  │Ｐ○○│
│    │        │000000000000          │      │      │
├──┼──┬─┼───────────┼───┼───┤
│ 2  │存摺││陽信銀行存摺：0000-000│3 本及│同上  │
│    │及金│  │867-2 （戶名：地○○）│2 張  │      │
│    │融卡│  │及金融卡              │      │      │
│    │    ├─┼───────────┤      │      │
│    │    ││玉山銀行存摺：0000-000│      │      │
│    │    │  │-071497 （戶名：地○○│      │      │
│    │    │  │）                    │      │      │
│    │    ├─┼───────────┤      │      │
│    │    ││台北國際商銀存摺：560-│      │      │
│    │    │  │00-00000-0-00 （戶名：│      │      │
│    │    │  │地○○）及金融卡（公訴│      │      │
│    │    │  │人漏載金融卡部分）    │      │      │
├──┼──┴─┼───────────┼───┼───┤
│ 3  │鴿子付錢│                      │37張  │同上  │
│    │之放行單│                      │      │      │
├──┼────┼───────────┼───┼───┤
│ 4  │帳冊聯絡│                      │2 本  │同上  │
│    │簿      │                      │      │      │
├──┼────┼───────────┼───┼───┤
│ 5  │擄鴿聯絡│                      │1 本  │同上  │
│    │簿      │                      │      │      │
├──┼────┼───────────┼───┼───┤
│ 6  │手套    │                      │1 袋  │同上  │
├──┼────┼───────────┼───┼───┤
│ 7  │開山刀、│                      │2 支  │同上  │
│    │鏈刀    │                      │      │      │
├──┼────┼───────────┼───┼───┤
│ 8  │賽鴿網  │                      │7 個  │同上  │
├──┼────┼───────────┼───┼───┤
│ 9  │存摺及金│合作金庫銀行存摺：0992│1 本及│同上  │
│    │融卡    │000000000 （戶名：何健│1 張  │      │
│    │        │彬）及金融卡          │      │      │                      │      │      │
├──┼──┬─┼───────────┼───┼───┤
│ 10 │存摺││台新銀行存摺：2005-10-│1 本及│同上  │
│    │及金│  │0000000-0 （戶名：周哲│1 張  │      │
│    │融卡│  │宇）及金融卡          │      │      │                                        │      │      │                      │      │      │
│    │    │  │                      │      │      │                                        │      │      │                      │      │      │
│    ├──┼─┼───────────┼───┼───┤                                        │      │      │                      │      │      │
│    │金融││遠東國際商業銀行卡號：│1 張  │同上  │                                        │      │      │                      │      │      │
│    │卡  │  │000-000-0000000-0     │      │      │                                        │      │      │                      │      │      │
├──┼──┴─┼───────────┼───┼───┤
│ 11 │山區取回│                      │1 件  │同上  │
│    │之捕鴿用│                      │      │      │
│    │之網    │                      │      │      │
├──┼────┼───────────┼───┼───┤
│ 12 │行動電話│門號：0000000000      │1 支  │寅○○│
│    │        │序號：000000000000000 │      │      │                                        │      │      │
├──┼────┼───────────┼───┼───┤
│ 13 │行動電話│門號：0000000000      │1 支  │Ｍ○○│
│    │        │序號：000000000000000 │      │      │
├──┼────┼───────────┼───┼───┤
│ 14 │新台幣（│35000元               │      │同上  │                  │    │        │                      │      │      │                                        │      │      │
│    │以下同）│                      │      │      │                  │    │        │                      │      │      │                                        │      │      │
├──┼────┼───────────┼───┼───┤
│ 15 │金融卡  │玉山銀行卡號：        │5 張  │Ｐ○○│
│    │        │00-000000-000         │      │      │
│    │        ├───────────┤      │      │
│    │        │郵政儲金金融卡卡號：  │      │      │
│    │        │00000000000000        │      │      │
│    │        ├───────────┤      │      │
│    │        │玉山銀行卡號：        │      │      │
│    │        │00-000000-000         │      │      │
│    │        ├───────────┤      │      │
│    │        │台北一信卡號：        │      │      │
│    │        │0000-00-000000-0      │      │      │
│    │        ├───────────┤      │      │
│    │        │玉山銀行卡號：        │      │      │
│    │        │00-000000-000         │      │      │
├──┼────┼───────────┼───┼───┤
│ 16 │存摺及金│上海商業儲蓄銀行存摺：│1 本及│同上  │
│    │融卡    │00000000000000（戶名：│1 張  │      │
│    │        │蘇裕隆）及金融卡      │      │      │
├──┼────┼───────────┼───┼───┤
│ 17 │行動電話│門號：0000000000      │1 支  │同上  │
│    │        │序號：000000000000000 │      │      │
├──┼────┼───────────┼───┼───┤
│ 18 │新台幣  │76000元               │      │同上  │
├──┼────┼───────────┼───┼───┤
│ 19 │行動電話│門號：0000000000      │1 支  │張春重│
│    │        │序號：000000000000000 │      │      │
├──┼────┼───────────┼───┼───┤
│ 20 │金融卡  │郵政儲金金融卡卡號：  │1 張  │同上  │
│    │        │0000000 0000000       │      │      │
├──┼────┼───────────┼───┼───┤
│ 21 │新台幣  │27000 元              │      │同上  │
├──┼────┼───────────┼───┼───┤
│ 22 │存摺及金│台新銀行存摺：047-10-1│1 本及│寅○○│
│    │融卡    │00000-0-00（戶名：周慶│1 張  │      │
│    │        │星）及金融卡（公訴人漏│      │      │
│    │        │載金融卡部分）        │      │      │
├──┼────┼───────────┼───┼───┤
│ 23 │信用卡  │慶豐銀行信用卡卡號：54│1 張  │同上  │
│    │        │00 0000 0000 0000     │      │      │
├──┼────┼───────────┼───┼───┤
│ 24 │行動電話│門號：0000000000      │1 支  │同上  │
│    │        │序號：000000-00-000000│      │      │
│    │        │-8                    │      │      │
├──┼────┼───────────┼───┼───┤
│ 25 │行動電話│門號：0000000000      │1 支  │卯○○│
│    │        │序號：000000000000000 │      │      │
├──┼────┼───────────┼───┼───┤
│ 26 │監視器  │                      │3 個  │同上  │
├──┼────┼───────────┼───┼───┤
│ 27 │監視器螢│                      │3 台  │同上  │
│    │幕      │                      │      │      │
├──┼────┼───────────┼───┼───┤
│ 28 │行動電話│門號：0000000000      │2 支  │黃鴻銘│
│    │        │序號：00000000000000  │      │      │
│    │        ├───────────┤      │      │
│    │        │門號：0000000000      │      │      │
│    │        │序號：000000000000000 │      │      │
├──┼────┼───────────┼───┼───┤
│ 29 │行動電話│門號：0000000000      │2 支  │黃宗賢│
│    │        │序號：000000000000000 │      │      │
│    │        ├───────────┤      │      │
│    │        │無門號                │      │      │
│    │        │序號：000000000000000 │      │      │ ?
├──┼────┼───────────┼───┼───┤
│ 30 │存摺及金│合作金庫銀行存摺：0992│4 本及│Ｒ○○│
│    │融卡    │000000000 （戶名：蕭閔│3 張  │      │
│    │        │藝）及金融卡          │      │      │
│    │        ├───────────┤      │      │
│    │        │彰化銀行存摺：00000000│      │      │
│    │        │833-300 （戶名：Ｒ○○│      │      │
│    │        │）及金融卡            │      │      │
│    │        ├───────────┤      │      │
│    │        │誠泰銀行存摺：310-50-0│      │      │
│    │        │14625-9 （戶名：Ｒ○○│      │      │
│    │        │）及金融卡            │      │      │
│    │        ├───────────┤      │      │
│    │        │玉山銀行存摺：0000-000│      │      │
│    │        │-071732 （戶名：Ｒ○○│      │      │
│    │        │）                    │      │      │
├──┼────┼───────────┼───┼───┤
│ 31 │行動電話│門號：0000000000      │1 支  │同上  │
│    │        │序號：000000000000000 │      │      │
├──┼────┼───────────┼───┼───┤
│ 32 │存摺及金│彰化銀行大同分行存摺：│2 本及│吳瑛傑│
│    │融卡    │00000000 000-000（戶名│2 張  │      │
│    │        │：吳瑛傑）及金融卡    │      │      │
│    │        ├───────────┤      │      │
│    │        │復華銀行士林分行存摺：│      │      │
│    │        │0000-00-00000-0-0 （戶│      │      │
│    │        │名：吳瑛傑）及金融卡  │      │      │
├──┼────┼───────────┼───┼───┤
│ 33 │行動電話│門號、序號不詳        │1 支  │同上  │
│    │        │                      │      │      │
├──┼────┼───────────┼───┼───┤
│ 34 │行動電話│門號：0000000000      │1 支  │Ｌ○○│
│    │        │序號：00000000000000  │      │      │
├──┼────┼───────────┼───┼───┤
│ 35 │存摺及金│台北國際商銀存摺：320-│3 本及│周哲宇│
│    │融卡    │00-00000-0-00 （戶名：│3 張  │      │
│    │        │周哲宇）及金融卡      │      │      │
│    │        ├───────────┤      │      │
│    │        │中國信託銀行存摺：8205│      │      │
│    │        │00000000 （公訴人漏載 │      │      │
│    │        │存摺部分）（戶名：周哲│      │      │
│    │        │宇）及金融卡          │      │      │
│    │        ├───────────┤      │      │
│    │        │玉山銀行存摺：0000-000│      │      │
│    │        │-063244 （戶名：周哲宇│      │      │
│    │        │）及金融卡            │      │      │
├──┼────┼───────────┼───┼───┤
│ 36 │信用卡  │中國信託信用卡卡號：44│1 張  │同上  │
│    │        │00000000000000        │      │      │
├──┼────┼───────────┼───┼───┤
│ 37 │行動電話│門號：0000000000      │1 支  │同上  │
│    │        │序號：0000000000000000│      │      │
│    │        │0                     │      │      │
├──┼────┼───────────┼───┼───┤
│ 38 │行動電話│無門號                │3 支  │蕭良能│
│    │        │序號：000000000000000 │      │      │
│    │        │      000000000000000 │      │      │
│    │        │      000000000000000 │      │      │
├──┼────┼───────────┼───┼───┤
│ 39 │存摺    │玉山銀行存摺：0000-000│1 本  │何建彬│
│    │        │-071771 （戶名：何建彬│      │      │
│    │        │）                    │      │      │
├──┼────┼───────────┼───┼───┤
│ 40 │行動電話│門號：0000000000      │2 支  │同上  │
│    │        │序號：0000000000000000│      │      │
│    │        │      0               │      │      │
│    │        ├───────────┤      │      │
│    │        │門號：0000000000      │      │      │
│    │        │序號：000000000       │      │      │
├──┼────┼───────────┼───┼───┤
│ 41 │行動電話│門號：0000000000      │1 支  │Ｏ○○│
│    │        │序號：000000000000000 │      │      │
├──┼────┼───────────┼───┼───┤
│ 42 │新臺幣  │5000元                │      │同上  │
├──┼────┼───────────┼───┼───┤
│ 43 │鴿子    │腳環編號為107403號    │1 隻  │已發還│
│    │        │                      │      │鄭和南│
├──┼────┼───────────┼───┼───┤
│ 44 │鴿子    │腳環編號為0000000 號、│2 隻  │已發還│
│    │        │395246號              │      │天○○│
├──┼────┼───────────┼───┼───┤
│ 45 │鴿子    │腳環編號為108361號    │1 隻  │已發還│
│    │        │                      │      │劉界雄│
├──┼────┼───────────┼───┼───┤
│ 46 │鴿子    │腳環編號為107381號    │1 隻  │已發還│
│    │        │                      │      │Ｈ○○│
├──┼────┼───────────┼───┼───┤
│ 47 │鴿子    │腳環編號為402603號、  │2 隻  │已發還│
│    │        │402622 號             │      │甲○○│
├──┼────┼───────────┼───┼───┤
│ 48 │鴿子    │腳環編號為110289號    │1 隻  │已發還│
│    │        │                      │      │宙○○│
├──┼────┼───────────┼───┼───┤
│ 49 │鴿子    │腳環編號為099041號    │1 隻  │已發還│
│    │        │                      │      │Ｕ○○│
├──┼────┼───────────┼───┼───┤
│ 50 │鴿子    │腳環編號為402596號    │1 隻  │已發還│
│    │        │                      │      │梁南光│
├──┼────┼───────────┼───┼───┤
│ 51 │鴿子    │腳環編號為133589號    │1 隻  │已發還│
│    │        │                      │      │Ｃ○○│
├──┼────┼───────────┼───┼───┤
│ 52 │鴿子    │腳環編號為103488號    │1 隻  │已發還│
│    │        │                      │      │Ｊ○○│
├──┼────┼───────────┼───┼───┤
│ 53 │鴿子    │腳環編號為016249號    │1 隻  │已發還│
│    │        │                      │      │Ｉ○○│
├──┼────┼───────────┼───┼───┤
│ 54 │鴿子    │腳環編號為099272號    │1 隻  │已發還│
│    │        │                      │      │戊○○│
├──┼────┼───────────┼───┼───┤
│ 55 │鴿子    │腳環編號為56791號     │1 隻  │已發還│
│    │        │                      │      │未○○│
├──┼────┼───────────┼───┼───┤
│ 56 │鴿子    │腳環編號為635494號    │1 隻  │已發還│
│    │        │                      │      │Ｆ○○│
├──┼────┼───────────┼───┼───┤
│ 57 │鴿子    │腳環編號為428695號    │1 隻  │已發還│
│    │        │                      │      │亥○○│
├──┼────┼───────────┼───┼───┤
│ 58 │鴿子    │腳環編號為407106號、40│4 隻  │已發還│
│    │        │7114號、407118號、4076│      │戌○○│
│    │        │24號                  │      │      │
├──┼────┼───────────┼───┼───┤
│ 59 │鴿子    │腳環編號為634154號、63│7 隻  │已發還│
│    │        │4159 號 、63 4162 號、│      │Ｔ○○│
│    │        │634163 號 、634165號、│      │      │
│    │        │634166 號 、634319號  │      │      │
├──┼────┼───────────┼───┼───┤
│ 60 │存簿及金│郵政存簿儲金存摺：244 │1 本及│Ｐ○○│
│    │融卡    │000-0000000-0 （戶名：│1 張  │      │
│    │        │吳珮婷）及金融卡（公訴│      │      │
│    │        │人漏載金融卡部分）    │      │      │
├──┼────┼───────────┼───┼───┤
│ 61 │存簿及金│郵政存簿儲金簿：244121│1 本及│同上  │
│    │融卡    │00000000（戶名：蘇裕隆│1 張  │      │
│    │        │）及金融卡（公訴人漏載│      │      │
│    │        │金融卡部分）          │      │      │
└──┴────┴───────────┴───┴───┘
附表四：
┌──┬───┬──────┬──────┬──────┐
│編號│被  告│   警  詢   │   偵  訊   │   原審     │
├──┼───┼──────┼──────┼──────┤
│ 1  │Ｒ○○│93.4.13 警詢│93.4.13 偵│94.1.12 準│
│    │供述  │筆錄（見93偵│訊筆錄（見93│備程序筆錄（│
│    │      │7422卷（一）│偵7422卷（二│見原審卷p119│
│    │      │p44-45）    │）p13）     │、122）     │
│    │      │            │93.6.14 偵│94.11.2準 │
│    │      │            │訊筆錄（同上│備程序筆錄（│
│    │      │            │p137）      │同上p7、9） │
├──┼───┼──────┼──────┼──────┤
│ 2  │周哲宇│93.4.13 警詢│93.4.13 偵│94.1.12 準│
│    │供述  │筆錄（見93偵│訊筆錄（見93│備程序筆錄（│
│    │      │7422卷（一）│偵7422卷（二│見原審卷p119│
│    │      │p64-68）    │）p15）     │）          │
│    │      │            │93.6.28 偵│94.11.2準 │
│    │      │            │訊筆錄（同上│備程序筆錄（│
│    │      │            │p140）      │同上p7）    │
├──┼───┼──────┼──────┼──────┤
│ 3  │何健彬│93.4.13 警詢│93.4.13 偵│94.1.12 準│
│    │供述  │筆錄（見93偵│訊筆錄（見93│備程序筆錄（│
│    │      │7422卷（一）│偵7422卷（二│見原審卷p119│
│    │      │p69-71-1）  │）p15）     │）          │
│    │      │            │93.6.28 偵│94.11.2準 │
│    │      │            │訊筆錄（同上│備程序筆錄（│
│    │      │            │p140）      │同上p7）    │
├──┼───┼──────┼──────┼──────┤
│ 4  │Ｍ○○│93.4.13 警詢│93.4.13 偵│94.1.12 準│
│    │供述  │筆錄（見93偵│訊筆錄（見93│備程序筆錄（│
│    │      │7422卷（一）│偵7422卷（二│見原審卷p119│
│    │      │p16-18）    │）p8）      │）          │
│    │      │            │93.7.28 偵│94.1.31準 │
│    │      │            │訊筆錄（同上│備程序筆錄（│
│    │      │            │p233反）    │同上p151）  │
│    │      │            │            │94.11.2準 │
│    │      │            │            │備程序筆錄（│
│    │      │            │            │同上p7、9） │
├──┼───┼──────┼──────┼──────┤
│ 5  │卯○○│93.4.13 警詢│93.4.13 偵│94.1.12 準│
│    │供述  │筆錄（見93偵│訊筆錄（見93│備程序筆錄（│
│    │      │7422卷（一）│偵7422卷（二│見原審卷p119│
│    │      │p21反-23）  │）p9        │）          │
│    │      │            │93.5.28 偵│94.11.2準 │
│    │      │            │訊筆錄（見93│備程序筆錄（│
│    │      │            │偵7422卷（二│同上p7-8）  │
│    │      │            │）p129-130）│            │
├──┼───┼──────┼──────┼──────┤
│ 6  │張春重│93.4.13 警詢│93.4.13 偵│94.1.12 準│
│    │供述  │筆錄（見93偵│訊筆錄（見93│備程序筆錄（│
│    │      │7422卷（一）│偵7422卷（二│見原審卷p122│
│    │      │p24反-25）  │）p10）     │）          │
│    │      │            │93.5.28偵 │94.11.2準 │
│    │      │            │訊筆錄（見93│備程序筆錄（│
│    │      │            │偵7422卷（二│同上p7）    │
│    │      │            │）p130）    │            │
├──┼───┼──────┼──────┼──────┤
│ 7  │寅○○│93.4.13 警詢│93.4.13 偵│94.1.12 準│
│    │供述  │筆錄（見93偵│訊筆錄（見93│備程序筆錄（│
│    │      │7422卷（一）│偵7422卷（二│見原審卷p120│
│    │      │p33-36）    │）p12）     │、123）     │
│    │      │            │93.5.28 偵│94.11.2準 │
│    │      │            │訊筆錄（見93│備程序筆錄（│
│    │      │            │偵7422卷（二│同上p9）    │
│    │      │            │）p130反）  │            │
├──┼───┼──────┼──────┼──────┤
│ 8  │黃鴻銘│93.4.13 警詢│93.4.13 偵│94.1.12 準│
│    │供述  │筆錄（見93偵│訊筆錄（見93│備程序筆錄（│
│    │      │7422卷（一）│偵7422卷（二│見原審卷p120│
│    │      │p38-39）    │）p12）     │、122）     │
│    │      │            │93.5.28 偵│94.11.2準 │
│    │      │            │訊筆錄（見93│備程序筆錄（│
│    │      │            │偵7422卷（二│同上p8-9）  │
│    │      │            │）p131）    │            │
├──┼───┼──────┼──────┼──────┤
│ 9  │Ｌ○○│93.4.13 警詢│93.4.13 偵│94.1.12 準│
│    │供述  │筆錄（見93偵│訊筆錄（見93│備程序筆錄（│
│    │      │7422卷（一）│偵7422卷（二│見原審卷p120│
│    │      │p46-49）    │）p13）     │）          │
│    │      │            │93.6.14 偵│94.11.2準 │
│    │      │            │訊筆錄（同上│備程序筆錄（│
│    │      │            │p135）      │同上p8-9）  │
├──┼───┼──────┼──────┼──────┤
│ 10 │蕭良能│93.4.13 警詢│93.4.13 偵│94.1.12 準│
│    │供述  │筆錄（見93偵│訊筆錄（見93│備程序筆錄（│
│    │      │7422卷（一）│偵7422卷（二│見原審卷p120│
│    │      │p50-53）    │）p14）     │）          │
│    │      │            │93.6.14 偵│94.11.2準 │
│    │      │            │訊筆錄（同上│備程序筆錄（│
│    │      │            │p137）      │同上p8-9）  │
└──┴───┴──────┴──────┴──────┘
附表五：
┌──┬─────┬────┬────┬────┬───┐
│編號│被  害  人│ 筆  錄 │匯 款 單│贓 證 物│照  片│
│    │          │        │        │認 領 單│      │
├──┼─────┼────┼────┼────┼───┤
│ 1  │辰○○    │1 （見93│1 （見93│        │      │
│    │          │核退字第│核退字第│        │      │
│    │          │3730 號 │3730號p7│        │      │
│    │          │偵查卷p7│9）     │        │      │
│    │          │6-78）  │        │        │      │
├──┼─────┼────┼────┼────┼───┤
│ 2  │午○○    │1 （同上│1 （同上│        │      │
│    │          │偵卷p64-│偵卷p67 │        │      │
│    │          │66）    │）      │        │      │
├──┼─────┼────┼────┼────┼───┤
│ 3  │乙○○    │1 （同上│1 （同上│        │      │
│    │          │偵卷p34-│偵卷p37 │        │      │
│    │          │36）    │）      │        │      │
├──┼─────┼────┼────┼────┼───┤
│ 4  │Ｇ○○    │1 （同上│1 （同上│        │      │
│    │          │偵卷p92-│偵卷p95 │        │      │
│    │          │94）    │）      │        │      │
│    │          ├────┼────┼────┼───┤
│    │          │1 （同上│1 （同上│        │      │
│    │          │偵卷p88-│偵卷p91 │        │      │
│    │          │90）    │）      │        │      │
├──┼─────┼────┼────┼────┼───┤
│ 5  │Ｋ○○    │1 （同上│1 （同上│        │      │
│    │          │偵卷p49-│偵卷p52 │        │      │
│    │          │51）    │）      │        │      │
│    │          ├────┼────┼────┼───┤
│    │          │1 （同上│1 （同上│        │      │
│    │          │偵卷p53-│偵卷p56 │        │      │
│    │          │55）    │）      │        │      │
├──┼─────┼────┼────┼────┼───┤
│ 6  │丑○○    │1 （同上│1 （同上│        │      │
│    │          │偵卷p68-│偵卷p71 │        │      │
│    │          │70）    │）      │        │      │
│    │          ├────┼────┼────┼───┤
│    │          │1 （同上│1 （同上│        │      │
│    │          │偵卷p42-│偵卷p45 │        │      │
│    │          │44）    │）      │        │      │
├──┼─────┼────┼────┼────┼───┤
│ 7  │Ｎ○○    │1 （同上│1 （同上│        │      │
│    │          │偵卷p30-│偵卷p33 │        │      │
│    │          │32）    │）      │        │      │
├──┼─────┼────┼────┼────┼───┤
│ 8  │Ｖ○○    │1 （同上│無匯款單│        │      │
│    │          │偵卷p46-│        │        │      │
│    │          │48）    │        │        │      │
├──┼─────┼────┼────┼────┼───┤
│ 9  │賴添富    │1 （同上│1 （同上│        │      │
│    │          │偵卷p60-│偵卷p63 │        │      │
│    │          │62）    │）      │        │      │
├──┼─────┼────┼────┼────┼───┤
│ 10 │陳榮森    │1 （同上│1 （同上│        │      │
│    │          │偵卷p96-│偵卷p99 │        │      │
│    │          │98）    │）      │        │      │
├──┼─────┼────┼────┼────┼───┤
│ 11 │Ｃ○○    │1 （同上│無匯款單│1 （同上│1 （同│
│    │          │偵卷p20-│        │偵卷p23 │上偵卷│
│    │          │22）    │        │）      │p24） │
├──┼─────┼────┼────┼────┼───┤
│ 12 │Ｊ○○    │1 （同上│1 （同上│1 （同上│1 （同│
│    │          │偵卷p8-1│偵卷p11 │偵卷p12 │上偵卷│
│    │          │0）     │）      │）      │p13） │
├──┼─────┼────┼────┼────┼───┤
│ 13 │Ｉ○○    │1 （同上│無匯款單│1 （同上│1 （同│
│    │          │偵卷p25-│        │偵卷p28 │上偵卷│
│    │          │27）    │        │）      │p29） │
├──┼─────┼────┼────┼────┼───┤
│ 14 │Ｆ○○    │1 （同上│1 （自動│1 （同上│1 （同│
│    │          │偵卷p14-│櫃員機交│偵卷p18 │上偵卷│
│    │          │16）    │易明細表│）      │p19） │
│    │          │        │）（同上│        │      │
│    │          │        │偵卷p17 │        │      │
├──┼─────┼────┼────┼────┼───┤
│ 15 │壬○○    │1 （同上│無匯款單│        │      │
│    │          │偵卷p57-│        │        │      │
│    │          │59）    │        │        │      │
├──┼─────┼────┼────┼────┼───┤
│ 16 │辛○○    │1 （同上│1 （同上│        │      │
│    │          │偵卷p72-│偵卷p75 │        │      │
│    │          │74）    │）      │        │      │
├──┼─────┼────┼────┼────┼───┤
│ 17 │吳傳賜    │1 （同上│1 （同上│        │      │
│    │          │偵卷p80-│偵卷 p83│        │      │
│    │          │82）    │）      │        │      │
├──┼─────┼────┼────┼────┼───┤
│ 18 │庚○○    │1 （同上│1 （同上│        │      │
│    │          │偵卷p84-│偵卷p87 │        │      │
│    │          │86）    │）      │        │      │
├──┼─────┼────┼────┼────┼───┤
│ 19 │Ｂ○○    │1 （同上│1 （同上│        │      │
│    │          │偵卷p38-│偵卷p41 │        │      │
│    │          │40）    │）      │        │      │
├──┼─────┼────┼────┼────┼───┤
│ 20 │鄭和南（由│1 （見93│無匯款單│1 （見93│2 （見│
│    │Ｑ○○代做│偵字第74│        │偵字第74│偵字第│
│    │筆錄）    │22號卷（│        │22號卷（│22號卷│
│    │          │一）偵查│        │一）偵查│一）偵│
│    │          │卷p79-81│        │卷p82） │卷p83-│
│    │          │）      │        │        │84）  │
├──┼─────┼────┼────┼────┼───┤
│ 21 │天○○    │1 （同上│1 （同上│1 （同上│3 （同│
│    │          │偵卷p85-│偵卷p89 │偵卷p88 │上偵卷│
│    │          │87）    │）      │）      │p90-92│
│    │          │        │        │        │）    │
├──┼─────┼────┼────┼────┼───┤
│ 22 │劉界雄（由│1 （同上│無匯款單│1 （同上│2 （同│
│    │丁○○代做│偵卷p93-│        │偵卷p96 │上偵卷│
│    │筆錄）    │95）    │        │）      │p97-98│
│    │          │        │        │        │）    │
├──┼─────┼────┼────┼────┼───┤
│ 23 │梁南光    │1 （同上│無匯款單│1 （同上│2 （同│
│    │          │偵卷p73-│        │偵卷p76 │上偵卷│
│    │          │75）    │        │）      │p77-78│
│    │          │        │        │        │）    │
├──┼─────┼────┼────┼────┼───┤
│ 24 │戌○○    │1 （同上│無匯款單│1 （同上│5 （同│
│    │          │偵卷p99-│        │偵卷p102│上偵卷│
│    │          │101）   │        │）      │p103-1│
│    │          │        │        │        │07）  │
├──┼─────┼────┼────┼────┼───┤
│ 25 │Ｈ○○    │1 （見93│無匯款單│1 （見93│2 （見│
│    │          │偵字第74│        │偵字第74│93偵字│
│    │          │22號卷（│        │22號卷（│第7422│
│    │          │二）偵查│        │二）偵查│號卷（│
│    │          │卷p83-85│        │卷p86） │二）偵│
│    │          │）      │        │        │查卷p8│
│    │          │        │        │        │7-88）│
├──┼─────┼────┼────┼────┼───┤
│ 26 │甲○○    │1 （同上│無匯款單│1 （同上│3 （同│
│    │          │偵卷p89-│        │偵卷p93 │上偵卷│
│    │          │91）    │        │）      │p94-96│
│    │          │        │        │        │）    │
├──┼─────┼────┼────┼────┼───┤
│ 27 │宙○○    │1 （同上│無匯款單│1 （同上│2 （同│
│    │          │偵卷p97-│        │偵卷p100│上偵卷│
│    │          │99）    │        │）      │p101-1│
│    │          │        │        │        │02）  │
├──┼─────┼────┼────┼────┼───┤
│ 28 │Ｕ○○    │1 （同上│無匯款單│1 （同上│2 （同│
│    │          │偵卷p115│        │偵卷p118│上偵卷│
│    │          │-117）  │        │）      │p119-1│
│    │          │        │        │        │20）  │
├──┼─────┼────┼────┼────┼───┤
│ 29 │戊○○    │1 （同上│1 （同上│1 （同上│2 （同│
│    │          │偵卷p72-│偵卷p75 │偵卷p76 │上偵卷│
│    │          │74）    │）      │）      │p77-78│
│    │          │        │        │        │）    │
├──┼─────┼────┼────┼────┼───┤
│ 30 │未○○    │1 （同上│無匯款單│1 （同上│      │
│    │          │偵卷p79-│        │偵卷p82 │      │
│    │          │81）    │        │）      │      │
├──┼─────┼────┼────┼────┼───┤
│ 31 │亥○○    │1 （同上│無匯款單│1 （同上│2 （同│
│    │          │偵卷p121│        │偵卷p124│上偵卷│
│    │          │-123）  │        │）      │p125-1│
│    │          │        │        │        │26）  │
├──┼─────┼────┼────┼────┼───┤
│ 32 │Ｔ○○    │1 （同上│無匯款單│1 （同上│8 （同│
│    │          │偵卷p103│        │偵卷p106│上偵卷│
│    │          │-105）  │        │）      │p107-1│
│    │          │        │        │        │14）  │
├──┼─────┼────┼────┼────┼───┤
│ 33 │Ｓ○○    │1 （同上│1 （同上│        │      │
│    │          │偵卷p163│偵卷p166│        │      │
│    │          │-165）  │）      │        │      │
├──┼─────┼────┼────┼────┼───┤
│ 34 │癸○○    │1 （同上│1 （同上│        │      │
│    │          │偵卷p167│偵卷p170│        │      │
│    │          │-169）  │）      │        │      │
├──┼─────┼────┼────┼────┼───┤
│ 35 │丙○○    │1 （同上│1 （同上│        │      │
│    │          │偵卷p171│偵卷p174│        │      │
│    │          │-173）  │）      │        │      │
├──┼─────┼────┼────┼────┼───┤
│ 36 │Ｅ○○    │1 （同上│1 （同上│        │      │
│    │          │偵卷p175│偵卷p178│        │      │
│    │          │-177）  │）      │        │      │
├──┼─────┼────┼────┼────┼───┤
│ 37 │玄○○    │1 （同上│1 （同上│        │      │
│    │          │偵卷p179│偵卷p182│        │      │
│    │          │-181）  │）      │        │      │
├──┼─────┼────┼────┼────┼───┤
│ 38 │巳○○    │1 （同上│1 （同上│        │      │
│    │          │偵卷p183│偵卷p186│        │      │
│    │          │-185）  │）      │        │      │
├──┼─────┼────┼────┼────┼───┤
│ 39 │Ｄ○○    │1 （同上│1 （同上│        │      │
│    │          │偵卷p187│偵卷p190│        │      │
│    │          │-189）  │）      │        │      │
├──┼─────┼────┼────┼────┼───┤
│ 40 │彭德雙    │1 （同上│1 （同上│        │      │
│    │          │偵卷p191│偵卷p194│        │      │
│    │          │-193）  │）      │        │      │
├──┼─────┼────┼────┼────┼───┤
│ 41 │卓鄉祥    │1 （同上│1 （同上│        │      │
│    │          │偵卷p195│偵卷p198│        │      │
│    │          │-197）  │）      │        │      │
├──┼─────┼────┼────┼────┼───┤
│ 42 │子○○    │1 （同上│1 （同上│        │      │
│    │          │偵卷p202│偵卷p205│        │      │
│    │          │-204）  │）      │        │      │
├──┼─────┼────┼────┼────┼───┤
│ 43 │黃○○    │1 （同上│1 （同上│        │      │
│    │          │偵卷p206│偵卷p209│        │      │
│    │          │-208）  │）      │        │      │
├──┼─────┼────┼────┼────┼───┤
│ 44 │蔡錫揚    │1 （同上│1 （同上│        │      │
│    │          │偵卷p210│偵卷p213│        │      │
│    │          │-212）  │）      │        │      │
├──┼─────┼────┼────┼────┼───┤
│ 45 │己○○    │1 （同上│1 （同上│        │      │
│    │          │偵卷p214│偵卷p217│        │      │
│    │          │-216）  │）      │        │      │
├──┼─────┼────┼────┼────┼───┤
│ 46 │申○○    │1 （同上│1 （同上│        │      │
│    │          │偵卷p218│偵卷p221│        │      │
│    │          │-220）  │）      │        │      │
├──┼─────┼────┼────┼────┼───┤
│ 47 │酉○○    │1 （同上│1 （同上│        │      │
│    │          │偵卷p222│偵卷p225│        │      │
│    │          │-224）  │）      │        │      │
├──┼─────┼────┼────┼────┼───┤
│ 48 │Ａ○○    │1 （同上│1 （同上│        │      │
│    │          │偵卷p226│偵卷p229│        │      │
│    │          │-228）  │）      │        │      │
├──┼─────┼────┼────┼────┼───┤
│ 49 │葉明彰（由│1 （見本│1 （見本│        │      │
│    │陳美雪去匯│院卷p256│院卷p195│        │      │
│    │款）      │-257）  │）      │        │      │
│    │          │        │        │        │      │
│    │          │        │        │        │      │
├──┼─────┼────┼────┼────┼───┤
│ 50 │吳壽      │1 （同上│1 （同上│        │      │
│    │          │卷p258-2│卷p201）│        │      │
│    │          │59）    │        │        │      │
├──┼─────┼────┼────┼────┼───┤
│ 51 │汪連玉子  │1 （同上│1 （同上│        │      │
│    │          │卷p260-2│卷p203）│        │      │
│    │          │61）    │        │        │      │
├──┼─────┼────┼────┼────┼───┤
│ 52 │吳桂盛    │1 （同上│1 （同上│        │      │
│    │          │卷p262-2│卷p205）│        │      │
│    │          │63）    │        │        │      │
├──┼─────┼────┼────┼────┼───┤
│ 53 │鄭素珍    │1 （同上│1 （同上│        │      │
│    │          │卷p264-2│卷p216）│        │      │
│    │          │65）    │        │        │      │
├──┼─────┼────┼────┼────┼───┤
│ 54 │林漢銘    │1 （同上│1 （同上│        │      │
│    │          │卷p266-2│卷p221）│        │      │
│    │          │67）    │        │        │      │
├──┼─────┼────┼────┼────┼───┤
│ 55 │翁玉樹    │1 （同上│1 （同上│        │      │
│    │          │卷p268-2│卷p225）│        │      │
│    │          │69）    │        │        │      │
├──┼─────┼────┼────┼────┼───┤
│ 56 │彭維雄（由│1 （同上│1 （同上│        │      │
│    │其妻林己妹│卷p270-2│卷p227）│        │      │
│    │匯款及代做│71）    │        │        │      │
│    │筆錄）    │        │        │        │      │
│    │          │        │        │        │      │
│    │          │        │        │        │      │
├──┼─────┼────┼────┼────┼───┤
│ 57 │楊奇珍    │1 （同上│1 （同上│        │      │
│    │          │卷p272-2│卷p249）│        │      │
│    │          │73）    │        │        │      │
├──┼─────┼────┼────┼────┼───┤
│ 58 │李火明（由│1 （同上│1 （同上│        │      │
│    │其妻嚴玉葉│卷p274-2│卷p255）│        │      │
│    │匯款）    │75）    │        │        │      │
│    │          │        │        │        │      │
│    │          │        │        │        │      │
└──┴─────┴────┴────┴────┴───┘
附表六：
┌──┬───┬──────┬──────┬──────┐
│編號│人  名│ 匯 款 情 形│ 匯  款  單 │   備  註   │
├──┼───┼──────┼──────┼──────┤
│ 1  │陳英強│93年4 月10日│1 （原審卷p1│已通知不到場│
│    │      │15：14：15匯│93）        │，故無警詢筆│
│    │      │款3042元至蘇│            │錄。僅有匯款│
│    │      │裕隆五股郵局│            │單為憑。    │
│    │      │帳戶        │            │            │
├──┼───┼──────┼──────┼──────┤
│ 2  │李靜雅│93年4 月9 日│1 （原審卷p1│查無電話，故│
│    │      │11：17：57匯│94）        │無警詢筆錄。│
│    │      │款3020元至蘇│            │僅有匯款單為│
│    │      │裕隆五股郵局│            │憑。        │
│    │      │帳戶        │            │            │
├──┼───┼──────┼──────┼──────┤
│ 3  │黃樂禮│93年4 月7 日│1 （原審卷p1│已通知不到場│
│    │      │09：47：50匯│96）        │，故無警詢筆│
│    │      │款2566至蘇裕│            │錄。僅有匯款│
│    │      │隆五股郵局帳│            │單為憑。    │
│    │      │戶          │            │            │
├──┼───┼──────┼──────┼──────┤
│ 4  │莊雨新│93年4 月10日│1 （原審卷p1│電話不接，故│
│    │      │16：29：14匯│97）        │無警詢筆錄。│
│    │      │款2822元至蘇│            │僅有匯款單為│
│    │      │裕隆五股郵局│            │憑。        │
│    │      │帳戶        │            │            │
├──┼───┼──────┼──────┼──────┤
│ 5  │穩先生│93年4 月7 日│1 （原審卷p1│僅有匯款單為│
│    │      │08：47：52匯│98）        │憑，且匯款單│
│    │      │款2006元（陳│            │內未留電話及│
│    │      │報書誤載為20│            │通訊地址，故│
│    │      │85）至蘇裕隆│            │無法製作警詢│
│    │      │五股郵局帳戶│            │筆錄。      │
├──┼───┼──────┼──────┼──────┤
│ 6  │馬方正│93年4 月7 日│1 （原審卷p1│已通知不到場│
│    │      │11：57：42匯│99）        │，故無警詢筆│
│    │      │款1500元至蘇│            │錄。僅有匯款│
│    │      │裕隆五股郵局│            │單為憑。    │
│    │      │帳戶        │            │            │
├──┼───┼──────┼──────┼──────┤
│ 7  │鍾佳莉│93年4 月7 日│1 （原審卷p2│已通知不到場│
│    │      │13：06：57匯│00）        │，故無警詢筆│
│    │      │款2203元至蘇│            │錄。僅有匯款│
│    │      │裕隆五股郵局│            │單為憑。    │
│    │      │帳戶        │            │            │
├──┼───┼──────┼──────┼──────┤
│ 8  │陳崑盈│93年4 月8 日│1 （原審卷p2│已通知不到場│
│    │      │09：06：59匯│02）        │，故無警詢筆│
│    │      │款2539元至蘇│            │錄。僅有匯款│
│    │      │裕隆五股郵局│            │單為憑。    │
│    │      │帳戶        │            │            │
├──┼───┼──────┼──────┼──────┤
│ 9  │陳耀宗│93年4 月7 日│1 （原審卷p2│已通知不到場│
│    │      │09：44：17匯│04）        │，故無警詢筆│
│    │      │款1800元至蘇│            │錄。僅有匯款│
│    │      │裕隆五股郵局│            │單為憑。    │
│    │      │帳戶        │            │            │
│    │      ├──────┼──────┤            │
│    │      │93年4 月7 日│1 （原審卷p2│            │
│    │      │12：30：36匯│04）        │            │
│    │      │款1501元至蘇│            │            │
│    │      │裕隆五股郵局│            │            │
│    │      │帳戶        │            │            │
├──┼───┼──────┼──────┼──────┤
│ 10 │李明正│93年4 月13日│1 （原審卷p2│已通知不到場│
│    │      │11：02：51匯│06）        │，故無警詢筆│
│    │      │款5094元至蘇│            │錄。僅有匯款│
│    │      │裕隆五股郵局│            │單為憑。    │
│    │      │帳戶        │            │            │
├──┼───┼──────┼──────┼──────┤
│ 11 │洪銘鴻│93年4 月7 日│1 （原審卷p2│已通知不到場│
│    │      │10：03：43匯│07）        │，故無警詢筆│
│    │      │款2000元至蘇│            │錄。僅有匯款│
│    │      │裕隆五股郵局│            │單為憑。    │
│    │      │帳戶        │            │            │
├──┼───┼──────┼──────┼──────┤
│ 12 │莊文雄│93年4 月7 日│1 （原審卷p2│僅有匯款單為│
│    │      │09：03：55匯│08）        │憑，且匯款單│
│    │      │款1849元至蘇│            │內未留電話及│
│    │      │裕隆五股郵局│            │通訊地址，故│
│    │      │帳戶        │            │無法製作警詢│
│    │      │            │            │筆錄。      │
├──┼───┼──────┼──────┼──────┤
│ 13 │林黃偉│93年4 月12日│1 （原審卷p2│已通知不到場│
│    │      │10：00：53匯│09）        │，故無警詢筆│
│    │      │款5500元至蘇│            │錄。僅有匯款│
│    │      │裕隆五股郵局│            │單為憑。    │
│    │      │帳戶        │            │            │
├──┼───┼──────┼──────┼──────┤
│ 14 │楊金睿│93年4 月7 日│1 （原審卷p2│已通知不到場│
│    │（陳報│匯款1503元至│10）        │，故無警詢筆│
│    │書誤載│蘇裕隆五股郵│            │錄。僅有匯款│
│    │為楊金│局帳戶      │            │單為憑。    │
│    │※）  │            │            │            │
├──┼───┼──────┼──────┼──────┤
│ 15 │林正龍│93年4 月12日│1 （原審卷p2│僅有匯款單為│
│    │      │匯款3528元至│11）        │憑，且匯款單│
│    │      │蘇裕隆五股郵│            │內未留電話及│
│    │      │局帳戶      │            │通訊地址，故│
│    │      │            │            │無法製作警詢│
│    │      │            │            │筆錄。      │
├──┼───┼──────┼──────┼──────┤
│ 16 │王伯當│93年4 月7 日│1 （原審卷p2│已通知不到場│
│    │      │15：06：48匯│12）        │，故無警詢筆│
│    │      │款2520元至蘇│            │錄。僅有匯款│
│    │      │裕隆五股郵局│            │單為憑。    │
│    │      │帳戶        │            │            │
├──┼───┼──────┼──────┼──────┤
│ 17 │楊益利│93年4 月12日│1 （原審卷p2│僅有匯款單為│
│    │      │09：10：10匯│13）        │憑，且匯款單│
│    │      │款2054元至蘇│            │內未留電話及│
│    │      │裕隆五股郵局│            │通訊地址，故│
│    │      │帳戶        │            │無法製作警詢│
│    │      │            │            │筆錄。      │
├──┼───┼──────┼──────┼──────┤
│ 18 │黃嘉洲│93年4 月9 日│1 （原審卷p2│已通知不到場│
│    │      │14：29：18匯│14）        │，故無警詢筆│
│    │      │款2500元（陳│            │錄。僅有匯款│
│    │      │報書誤載為25│            │單為憑。    │
│    │      │01元）至蘇裕│            │            │
│    │      │隆五股郵局帳│            │            │
│    │      │戶          │            │            │
├──┼───┼──────┼──────┼──────┤
│ 19 │胡羽瑄│93年4 月12日│1 （原審卷p2│已通知不到場│
│    │（陳報│08：31：52匯│15）        │，故無警詢筆│
│    │書誤載│款2551元至蘇│            │錄。僅有匯款│
│    │為胡羽│裕隆五股郵局│            │單為憑。    │
│    │宣）  │帳戶        │            │            │
├──┼───┼──────┼──────┼──────┤
│ 20 │金忠  │93年4 月12日│1 （原審卷p2│僅有匯款單為│
│    │      │08：50：08匯│17）        │憑，且匯款單│
│    │      │款2056元至蘇│            │內未留電話及│
│    │      │裕隆五股郵局│            │通訊地址，故│
│    │      │帳戶        │            │無法製作警詢│
│    │      │            │            │筆錄。      │
├──┼───┼──────┼──────┼──────┤
│ 21 │張莉玲│93年4 月7 日│1 （原審卷p2│已通知不到場│
│    │（陳報│08：07：42匯│18）        │，故無警詢筆│
│    │書誤載│款1500元至蘇│            │錄。僅有匯款│
│    │為張※│裕隆五股郵局│            │單為憑。    │
│    │玲）  │帳戶        │            │            │
├──┼───┼──────┼──────┼──────┤
│ 22 │廖義崑│93年4 月7 日│1 （原審卷p2│已通知不到場│
│    │      │11：16：04匯│19）        │，故無警詢筆│
│    │      │款2003元至蘇│            │錄。僅有匯款│
│    │      │裕隆五股郵局│            │單為憑。    │
│    │      │帳戶        │            │            │
├──┼───┼──────┼──────┼──────┤
│ 23 │林嘉鎮│93年4 月12日│1 （原審卷p2│已通知不到場│
│    │（陳報│09：28：09匯│20）        │，故無警詢筆│
│    │書誤載│款5024元至蘇│            │錄。僅有匯款│
│    │為朱嘉│裕隆五股郵局│            │單為憑。    │
│    │鎮）  │帳戶        │            │            │
├──┼───┼──────┼──────┼──────┤
│ 24 │許天送│93年4 月6 日│1 （原審卷p2│僅有匯款單為│
│    │      │15：57：52匯│22）        │憑，且匯款單│
│    │      │款2000元（陳│            │內未留電話及│
│    │      │報書誤載為20│            │通訊地址，故│
│    │      │000 元）至蘇│            │無法製作警詢│
│    │      │裕隆五股郵局│            │筆錄。      │
│    │      │帳戶        │            │            │
├──┼───┼──────┼──────┼──────┤
│ 25 │陳先生│93年4 月7 日│1 （原審卷p2│僅有匯款單為│
│    │      │16：10：57匯│23）        │憑，且匯款單│
│    │      │款2001元至蘇│            │內未留電話及│
│    │      │裕隆五股郵局│            │通訊地址，故│
│    │      │帳戶        │            │無法製作警詢│
│    │      │            │            │筆錄。      │
├──┼───┼──────┼──────┼──────┤
│ 26 │陳國勝│93年4 月12日│1 （原審卷p2│僅有匯款單為│
│    │      │09：31：30匯│24）        │憑，且匯款單│
│    │      │款2044元至蘇│            │內未留電話及│
│    │      │裕隆五股郵局│            │通訊地址，故│
│    │      │帳戶        │            │無法製作警詢│
│    │      │            │            │筆錄。      │
├──┼───┼──────┼──────┼──────┤
│ 27 │吳晉昌│93年4 月7 日│1 （原審卷p2│僅有匯款單為│
│    │      │09：56：42匯│26）        │憑，且匯款單│
│    │      │款3050元至蘇│            │內未留電話及│
│    │      │裕隆五股郵局│            │通訊地址，故│
│    │      │帳戶        │            │無法製作警詢│
│    │      │            │            │筆錄。      │
├──┼───┼──────┼──────┼──────┤
│ 28 │溫錦為│93年4 月12日│1 （原審卷p2│已通知不到場│
│    │      │16：37：11匯│28）        │，故無警詢筆│
│    │      │款4000元至蘇│            │錄。僅有匯款│
│    │      │裕隆五股郵局│            │單為憑。    │
│    │      │帳戶        │            │            │
├──┼───┼──────┼──────┼──────┤
│ 29 │林杏琴│93年4 月9 日│1 （原審卷p2│已通知不到場│
│    │      │11：31：11匯│29）        │，故無警詢筆│
│    │      │款2066元至蘇│            │錄。僅有匯款│
│    │      │裕隆五股郵局│            │單為憑。    │
│    │      │帳戶        │            │            │
├──┼───┼──────┼──────┼──────┤
│ 30 │葉微芳│93年4 月12日│1 （原審卷p2│已通知不到場│
│    │      │13：56：51匯│30）        │，故無警詢筆│
│    │      │款6048 元 至│            │錄。僅有匯款│
│    │      │蘇裕隆五股郵│            │單為憑。    │
│    │      │局帳戶      │            │            │
├──┼───┼──────┼──────┼──────┤
│ 31 │林明忠│93年4 月9 日│1 （原審卷p2│已通知不到場│
│    │      │12：52：56匯│31）        │，故無警詢筆│
│    │      │款2096 元 至│            │錄。僅有匯款│
│    │      │蘇裕隆五股郵│            │單為憑。    │
│    │      │局帳戶      │            │            │
├──┼───┼──────┼──────┼──────┤
│ 32 │鄭昭雄│93年4 月9 日│1 （原審卷p2│已通知不到場│
│    │      │11：08：17匯│32）        │，故無警詢筆│
│    │      │款2810 元 至│            │錄。僅有匯款│
│    │      │蘇裕隆五股郵│            │單為憑。    │
│    │      │局帳戶      │            │            │
├──┼───┼──────┼──────┼──────┤
│ 33 │江玉英│93年4 月11日│1 （原審卷p2│已通知不到場│
│    │（陳報│08：36：12匯│33）        │，故無警詢筆│
│    │書誤載│款12000 元至│            │錄。僅有匯款│
│    │為江育│蘇裕隆五股郵│            │單為憑。    │
│    │英）  │局帳戶      │            │            │
├──┼───┼──────┼──────┼──────┤
│ 34 │陳銘財│93年4 月7 日│1 （原審卷p2│已通知不到場│
│    │      │08：42：12匯│34）        │，故無警詢筆│
│    │      │款2505元至蘇│            │錄。僅有匯款│
│    │      │裕隆五股郵局│            │單為憑。    │
│    │      │帳戶        │            │            │
├──┼───┼──────┼──────┼──────┤
│ 35 │徐錦水│93年4 月9 日│1 （原審卷p2│已通知不到場│
│    │      │12：50：22匯│35）        │，故無警詢筆│
│    │      │款2525元至蘇│            │錄。僅有匯款│
│    │      │裕隆五股郵局│            │單為憑。    │
│    │      │帳戶        │            │            │
├──┼───┼──────┼──────┼──────┤
│ 36 │林圓英│93年4 月12日│1 （原審卷p2│已通知不到場│
│    │      │11 ：13 ：15│36）        │，故無警詢筆│
│    │      │款2225元至蘇│            │錄。僅有匯款│
│    │      │裕隆五股郵局│            │單為憑。    │
│    │      │帳戶        │            │            │
├──┼───┼──────┼──────┼──────┤
│ 37 │李燕輝│93年4 月11日│1 （原審卷p2│已通知不到場│
│    │      │08：28：02匯│37）        │，故無警詢筆│
│    │      │款2527元至蘇│            │錄。僅有匯款│
│    │      │裕隆五股郵局│            │單為憑。    │
│    │      │帳戶        │            │            │
├──┼───┼──────┼──────┼──────┤
│ 38 │李仕吉│93年4 月8 日│1 （原審卷p2│已通知不到場│
│    │      │10：46：08匯│38）        │，故無警詢筆│
│    │      │款2033元至蘇│            │錄。僅有匯款│
│    │      │裕隆五股郵局│            │單為憑。    │
│    │      │帳戶        │            │            │
├──┼───┼──────┼──────┼──────┤
│ 39 │許明地│93年4 月9 日│1 （原審卷p2│已通知不到場│
│    │      │11：53：42匯│39）        │，故無警詢筆│
│    │      │款4095元至蘇│            │錄。僅有匯款│
│    │      │裕隆五股郵帳│            │單為憑。    │
│    │      │戶          │            │            │
├──┼───┼──────┼──────┼──────┤
│ 40 │朱耀坤│93年4 月12日│1 （原審卷p2│已通知不到場│
│    │      │09：04：23匯│40）        │，故無警詢筆│
│    │      │款2754元至蘇│            │錄。僅有匯款│
│    │      │裕隆五股郵局│            │單為憑。    │
│    │      │帳戶        │            │            │
├──┼───┼──────┼──────┼──────┤
│ 41 │傅鴻任│93年4 月9 日│1 （原審卷p2│已通知不到場│
│    │      │11：30：36匯│41）        │，故無警詢筆│
│    │      │款2510元至蘇│            │錄。僅有匯款│
│    │      │裕隆五股郵局│            │單為憑。    │
│    │      │帳戶        │            │            │
├──┼───┼──────┼──────┼──────┤
│ 42 │林志瑋│93年4 月9 日│1 （原審卷p2│已通知不到場│
│    │（陳報│11：02：13匯│42）        │，故無警詢筆│
│    │書誤載│款2523元至蘇│            │錄。僅有匯款│
│    │為林志│裕隆五股郵局│            │單為憑。    │
│    │偉）  │帳戶        │            │            │
├──┼───┼──────┼──────┼──────┤
│ 43 │陳明亮│93年4 月12日│1 （原審卷p2│已通知不到場│
│    │      │09：48：15匯│43）        │，故無警詢筆│
│    │      │款2288元至蘇│            │錄。僅有匯款│
│    │      │裕隆五股郵局│            │單為憑。    │
│    │      │帳戶        │            │            │
├──┼───┼──────┼──────┼──────┤
│ 44 │黃天財│93年4 月10日│1 （原審卷p2│已通知不到場│
│    │      │15：50：09匯│44）        │，故無警詢筆│
│    │      │款5080元至蘇│            │錄。僅有匯款│
│    │      │裕隆五股郵局│            │單為憑。    │
│    │      │帳戶        │            │            │
├──┼───┼──────┼──────┼──────┤
│ 45 │劉水清│93年4 月12日│1 （原審卷p2│已通知不到場│
│    │      │08：28：56匯│45）        │，故無警詢筆│
│    │      │款2020元至蘇│            │錄。僅有匯款│
│    │      │裕隆五股郵局│            │單為憑。    │
│    │      │帳戶        │            │            │
├──┼───┼──────┼──────┼──────┤
│ 46 │財安公│93年4 月9 日│1 （原審卷p2│已通知不到場│
│    │司    │12：36：53匯│46）        │，故無警詢筆│
│    │      │款3015元至蘇│            │錄。僅有匯款│
│    │      │裕隆五股郵局│            │單為憑。    │
│    │      │帳戶        │            │            │
├──┼───┼──────┼──────┼──────┤
│ 47 │黃阿鼻│93年4 月9 日│1 （原審卷p2│已通知不到場│
│    │      │14：43：23匯│47）        │，故無警詢筆│
│    │      │款2230元至蘇│            │錄。僅有匯款│
│    │      │裕隆五股郵局│            │單為憑。    │
│    │      │帳戶        │            │            │
├──┼───┼──────┼──────┼──────┤
│ 48 │徐榮欽│93年4 月9 日│1 （原審卷p2│已通知不到場│
│    │      │11：30：18匯│48）        │，故無警詢筆│
│    │      │款3060元至蘇│            │錄。僅有匯款│
│    │      │裕隆五股郵局│            │單為憑。    │
│    │      │帳戶        │            │            │
├──┼───┼──────┼──────┼──────┤
│ 49 │湯明輝│93年4 月7 日│1 （原審卷p2│已通知不到場│
│    │      │匯款2823元至│50）        │，故無警詢筆│
│    │      │蘇裕隆五股郵│            │錄。僅有匯款│
│    │      │局帳戶      │            │單為憑。    │
├──┼───┼──────┼──────┼──────┤
│ 50 │范新泉│93年4 月9 日│1 （原審卷p2│已通知不到場│
│    │      │11：33：27匯│51）        │，故無警詢筆│
│    │      │款2864元至蘇│            │錄。僅有匯款│
│    │      │裕隆五股郵局│            │單為憑。    │
│    │      │帳戶        │            │            │
├──┼───┼──────┼──────┼──────┤
│ 51 │洪文雄│93年4 月7 日│1 （原審卷p2│已通知不到場│
│    │      │12：13：13匯│52）        │，故無警詢筆│
│    │      │款3007元至蘇│            │錄。僅有匯款│
│    │      │裕隆五股郵局│            │單為憑。    │
│    │      │帳戶        │            │            │
│    │      ├──────┼──────┤            │
│    │      │93年4 月8 日│1 （原審卷p2│            │
│    │      │08：54：36匯│53）        │            │
│    │      │款3008元至蘇│            │            │
│    │      │裕隆五股郵局│            │            │
│    │      │帳戶        │            │            │
├──┼───┼──────┼──────┼──────┤
│ 52 │鄧仁宏│93年4 月7 日│1 （原審卷p2│已通知不到場│
│    │      │12：41：02匯│54）        │，故無警詢筆│
│    │      │款2541元至蘇│            │錄。僅有匯款│
│    │      │裕隆五股郵局│            │單為憑。    │
│    │      │帳戶        │            │            │
├──┼───┼──────┼──────┼──────┤
│ 53 │陳永昌│93年4 月7 日│1 （原審卷p2│陳報書漏未記│
│    │      │12：30：36匯│04）        │載。        │
│    │      │款1501元至蘇│            │            │
│    │      │裕隆五股郵局│            │            │
│    │      │帳戶        │            │            │
└──┴───┴──────┴──────┴──────┘


司法院資訊處製作；財團法人民間司法改革基金會備份。
